臺灣高雄地方法院刑事判決　　　　　　　　　　　　九十三年度訴字第二四三四號
　　公　訴　人　臺灣高雄地方法院檢察署檢察官
　　被　　　告　乙○○
右列被告因違反毒品危害防制條例案件，經檢察官提起公訴（九十三年度毒偵字第四
○三四號），被告於本院準備程序進行中，就被訴事實為有罪之陳述，經本院告知簡
式審判程序意旨，並聽取公訴人及被告之意見後，本院合議庭裁定依簡式審判程序審
理，本院判決如左：
    主  文
乙○○施用第一級毒品，累犯，處有期徒刑拾月。
扣案之第一級毒品海洛因壹包（含包裝袋，驗餘淨重零點零肆公克，空包裝重零點貳
零公克）沒收銷燬之。
    事  實
一、乙○○前於民國九十年間因違反毒品危害防制條例案件，由臺灣高雄地方法院檢
    察署檢察官聲請本院以九十年度毒聲字第二六七一號裁定令入戒治處所施以強制
    戒治一年，並以九十年度毒偵字第一六○五號提起公訴，而經本院以九十年度訴
    字第一一一三號判決判處有期徒刑一年一月確定，並於九十二年三月七日執行完
    畢（構成累犯）；又其經施以前開強制戒治後，因經戒治所評定合格，認無繼續
    戒治之必要，而由該署檢察官聲請本院裁定停止戒治，經本院以九十一年度毒聲
    字第一八七二號裁定停止戒治，所餘戒治期間，付保護管束，並於九十一年十一
    月二十七日保護管束期滿而執行完畢。詎仍不知戒絕毒癮，明知不得持有施用第
    一級毒品海洛因，猶於前開強制戒治執行完畢釋放後五年內，復基於施用第一級
    毒品之犯意，於九十三年七月二十三日二十一時五十分許起回溯二十四小時內之
    某時，在高雄市鼓山區○○○路內惟市場公廁內，以將第一級毒品海洛因置於注
    射針筒加水混合後，注射身體之方式，施用第一級毒品海洛因一次。嗣為警於九
    十三年七月二十三日二十一時五十分許，在高雄市○○區○○路與孟子路口查獲
    ，並扣得第一級毒品海洛因一包（含包裝袋，驗餘淨重零點零四公克，空包裝重
    零點二○公克）。
二、案經高雄市政府警察局刑警大隊報請臺灣高雄地方法院檢察署檢察官偵查起訴，
    經被告為有罪之陳述後，本院裁定依簡式審判程序審理。
    理  由
一、右揭事實，業據被告乙○○於本院審理時供承不諱，且被告於九十三年七月二十
    三日二十一時五十分許經警查獲後所採集之尿液，經送檢驗之結果，確呈嗎啡陽
    性反應，此有高雄市立凱旋醫院九十三年八月九日高市凱醫檢字第○二○五七號
    煙毒尿液檢驗成績書一紙附卷可憑。此外，復有扣案之第一級毒品海洛因一包在
    卷可證。而扣案之海洛因一包（含包裝袋，驗餘淨重零點零四公克，空包裝重零
    點二○公克），經送往法務部調查局鑑定結果，送驗白粉含第一級毒品海洛因成
    分，亦有法務部調查局九十三年九月十三日調科壹字第二二○○一七九○一號鑑
    定通知書一紙在卷可憑，是被告之任意性自白顯與事實相符，應堪採信。又被告
    前於九十年間因違反毒品危害防制條例案件，由臺灣高雄地方法院檢察署檢察官
    聲請本院以九十年度毒聲字第二六七一號裁定令入戒治處所施以強制戒治一年，
    嗣因經戒治所評定合格，認無繼續戒治之必要，而由該署檢察官聲請本院裁定停
    止戒治，經本院以九十一年度毒聲字第一八七二號裁定停止戒治，所餘戒治期間
    ，付保護管束，並於九十一年十一月二十七日保護管束期滿而執行完畢等情，有
    臺灣高等法院被告全國前案紀錄表、臺灣高雄地方法院檢察署刑案資料查註紀錄
    表及全國施用毒品案件紀錄表各一份在卷可參。綜上，被告於強制戒治執行完畢
    釋放後五年內，再犯本件施用毒品犯行，事證明確，被告犯行堪以認定。
二、按海洛因係毒品危害防制條例第二條第二項第一款所明定之第一級毒品及第二級
    毒品，不得施用、持有。次按，犯毒品危害防制條例第十條施用第一級、第二級
    毒品之罪者，檢察官應聲請法院裁定，令被告入勒戒處所觀察、勒戒，經觀察、
    勒戒後，檢察官依據勒戒處所之陳報，認受觀察、勒戒人無繼續施用毒品傾向者
    ，應即釋放，並為不起訴之處分；認受觀察、勒戒人有繼續施用毒品傾向者，檢
    察官應聲請法院裁定令入戒治處所強制戒治，其期間為六個月以上，至無繼續強
    制戒治之必要為止，但最長不得逾一年，強制戒治期滿，應即釋放，由檢察官為
    不起訴之處分；觀察、勒戒或強制戒治執行完畢釋放後，五年內再犯第十條之罪
    者，應依一般刑事訴訟程序予以起訴論罪科刑，此觀諸毒品危害防制條例第二十
    條第一項、第二項、第二十三條第一項、第二項規定自明。本件被告既曾因施用
    毒品案件，經檢察官聲請本院以裁定令入戒治處所施以強制戒治一年，嗣因經戒
    治所評定合格，認無繼續戒治之必要，而由檢察官聲請後，再經本院裁定停止戒
    治，所餘戒治期間，付保護管束，並經保護管束期滿而執行完畢，則其於強制戒
    治執行完畢釋放後，五年內再犯本件施用第一級毒品案件，依前述規定，本院自
    應予以依法論科。是核被告所為，係犯毒品危害防制條例第十條第一項之施用第
    一級毒品罪。其施用第一級毒品海洛因前後，持有第一級毒品海洛因之低度行為
    ，為其施用第一級毒品海洛因之高度行為所吸收，不另論罪。又被告前因違反毒
    品危害防制條例案件，經本院以九十年度訴字第一一一三號判決判處有期徒刑一
    年一月確定，並於九十二年三月七日執行完畢，此有台灣高等法院被告全國前案
    紀錄表一份在卷可稽，其前受有期徒刑之執行完畢後，五年內再犯本件有期徒刑
    以上之罪，為累犯，應依刑法第四十七條之規定，加重其刑。爰審酌被告歷經強
    制戒治後，仍未能戒絕其毒癮，足證前開保安處安措施已難收矯治其惡性，惟念
    其於犯罪後坦承犯行及所犯為自戕行為等一切情狀，量處如主文所示之刑，以資
    懲儆。
三、至扣案之海洛因一小包（含包裝袋，驗後淨重零點零四公克，包裝重零點二○公
    克），係本案查獲之毒品，不問屬於犯人與否，應依毒品危害防制條例第十八條
    第一項前段之規定宣告沒收銷燬之；又裝置上開扣案第一級海洛因一包之空包裝
    袋（重零點二○公克），雖經法務部調查局將之與所盛裝之第一級毒品海洛因分
    別鑑析其重量，有上開法務部調查局前開鑑定通知書一紙在卷可憑，惟因法務部
    調查局一般係以傾倒之方式，將包裝袋內之第一級毒品海洛因倒出而與包裝袋分
    離而稱重，必要時，輔以刮杓刮取袋內粉末，然無論依何種方式分離，包裝袋內
    均有極微量之第一級毒品海洛因殘留，業經法務部調查局九十三年三月十九日調
    科壹字第○九三○○一一三○六○號函釋在案，此為本院職務上已知之事實，足
    認前開空包裝袋（重零點二○公克），其內均含極微量第一級毒品海洛因殘留而
    無法析離，應整體視為查獲之第一級毒品海洛因，不問屬於犯人與否，併依毒品
    危害防制條例第十八條第一項前段之規定，宣告沒收銷燬之。至鑑驗毒品如有耗
    損，因業已滅失，自無庸為沒收銷毀之諭知，附此敘明。
據上論斷，應依刑事訴訟法第二百九十九條第一項前段、第二百七十三條之一第一項
，毒品危害防制條例第十條第一項、第十八條第一項前段，刑法第十一條、第四十七
條，判決如主文。
本案經檢察官甲○○到庭執行職務。
中      華      民      國    九十三    年   十一      月    二十五     日
                              臺灣高雄地方法院刑事第十二庭
                                  法  官  劉惠娟
右正本證明與原本無異。
如不服本判決，應於判決送達後十日內，向本院提出上訴狀。
                                  書記官  陳素徵
中      華      民      國    九十三    年   十一      月    二十六     日
毒品危害防制條例第十條
施用第一級毒品者，處六月以上五年以下有期徒刑。
施用第二級毒品者，處三年以下有期徒刑。
